【裁判字號】    90,訴,80
【裁判日期】    900330
【裁判案由】    毒品危害防制條例
【裁判全文】
臺灣彰化地方法院刑事判決                              九十年度訴字第八號
    公  訴  人  臺灣彰化地方法院檢察署檢察官
    被      告  甲○○
右列被告因違反毒品危害防制條例案件，茲經檢察官提起公訴（八十九年度毒偵字第
六一三九號）及移送併案審理（九十年度毒偵字第九五七號），本院判決如左：
    主      文
甲○○連續施用第一級毒品，累犯，處有期徒刑捌月，扣案之海洛因貳小包（毛重約
壹點貳公克），沒收銷燬之；又連續施用第二級毒品，累犯，處有期徒刑肆月；應執
行有期徒刑拾壹月，扣案之海洛因貳小包（毛重約壹點貳公克），沒收銷燬之。
    事      實
一、甲○○前於民國八十六年三、四間因逃亡案件，經軍法機關先後判處有期徒刑六
    月、八月及八月確定，再於八十六年六月間，因違反麻醉藥品管理條例案件，經
    本院判處有期徒刑二月確定，嗣更定上開四罪之執行刑為有期徒刑一年九月，於
    八十七年十一月三十日執行完畢。詎仍不知警惕，於八十八年五月間，因違反毒
    品危害防制條例案件，經依本院以八十八年度毒聲字第二０六一號裁定送觀察、
    勒戒後，認有繼續施用毒品之傾向，經依本院以八十八年度毒聲字第二二三０號
    裁定令入戒治處所施以強制戒治期滿，經臺灣彰化地方法院檢察署檢察官於八十
    九年九月二十日以八十九年度戒毒偵字第一０五五、一０五六、一０五七、一０
    五八、一０五九、一０六０、一０六一、一０六二號為不起訴處分確定；惟甲○
    ○再基於施用第一級毒品之概括犯意，於八十九年十一月十日或其前二十四小時
    內及九十年三月六日下午六時止，在彰化縣溪湖鎮○○里○○路湖東巷八十一號
    住處及不詳地點，以將第一級毒品海洛因摻入香煙內點火之方式，施用海洛因二
    次；又另行基於施用第二級毒品之概括犯意，自八十九年十一月十日起至九十年
    三月六日下午六時止，連續在上開住處，以將第二級毒品安非他命置於錫箔紙上
    加熱點燃吸用其煙霧之方式，連續施用第二級毒品甲基安非他命多次。後於八十
    九年十一月十日下午三時三十分許，在上開住處查獲，經採集其尿液送驗後，結
    果呈嗎啡、安非他命陽性反應；再於九十年三月六日下午七時二十分許，在彰化
    縣溪湖鎮○○里○○路○段十七巷口為警查獲，並扣得其所有海洛因二小包（毛
    重約一點二公克）。
二、案經彰化縣警察局及該局溪湖分局報請台灣彰化地方法院檢察署檢察官偵查起訴
    及移送併案審理。
    理      由
一、訊據被告除否認於八十九年十一月十日或其前二十四小時內有施用第一級毒品海
    洛因外，對於其餘犯行均坦承不諱，經查：被告為警查獲當日所採尿液送驗結果
    ，均呈甲基安非他命及嗎啡陽性反應，有彰化縣衛生局八十九年十一月十八日及
    九十年三月十九日煙檢字第八九四二五三、九００八四四號煙毒尿液檢成績書各
    一紙附卷可稽。依醫學臨床實驗及根據英國藥學會出版Isolation and
    Indentifcat -ion of Drugs乙書第二九三頁載明：毒品施用入人體後，在體內
    迅速水解成9-Monoacety Imorph ine再緩緩繼續水解成嗎啡，然後再循嗎啡之代
    謝方式排出．．．同書第四三一─四三二頁並載有．．．嗎啡經注射入人體後，
    約百分之五十以上於八小時內自尿中排出；至二十四小時排出約百分之九十；但
    四十八小時仍微量可檢出等語。惟通常健康成人一次注射嗎啡十五公絲，而以現
    行採用蟻醛硫酸試液及鉬銨硫酸試液檢驗其尿液時；注射後八小時內所排尿液易
    於檢出；八小時至二十四小時，視其取尿時間及尿量多寡，可能檢出；至二十四
    小時以後所排之尿液，用上述方法已難檢出，有行政院衛生署藥物食品檢驗局八
    十一年九月八日（81）藥檢壹字第八一一四八八五號函釋在案，參以目前施用毒
    品者類皆為海洛因，及被告係於八十九年十一月十日下午四時許為警採取尿液等
    情，自可認定被告至少在為警採取尿液之時回溯二十四小時內之某時，曾在某處
    所施用毒品海洛因一次，所辯尚非可採。又被告於九十年三月六日下午六時施用
    第一級毒品海洛因及上開時地施用第二級毒品安非他命部分，復有前開尿液檢驗
    成績書二紙及海洛因二小包（毛重約一點二公克）附卷可資佐証，其自白部分核
    與事實相符，又被告前因施用毒品案件，經裁定送觀察、勒戒後，認有繼續施用
    毒品之傾向，經強制戒治期滿，由台灣彰化地方法院檢察署檢察官於八十九年九
    月二十日以八十九年度戒毒偵字第一０五五、一０五六、一０五七、一０五八、
    一０五九、一０六０、一０六一、一０六二號為不起訴處分確定，有該不起訴處
    分書、台灣高等法院被告全國前案紀錄表及台灣彰化地方法院檢察署刑案資料查
    註紀錄表在卷足憑，本件事證明確，被告前開犯行洵堪認定。
二、核被告所為，係犯毒品危害防制條例第十條第一項之施用第一級毒品罪及同條第
    二項之施用第二級毒品罪。被告持有第一、二級毒品均係供施用，其持有之低度
    行為皆應為施用之高度行為吸收，不另論罪。被告先後多次施用第一、二級毒品
    海洛因及安非他命之犯行，時間緊接，所犯又係構成要件相同之罪名，顯係各基
    於概括犯意為之，應依連續犯規定論以一罪，並加重其刑。其前開所犯二罪間，
    犯罪構成要件不同，行為互殊，顯係基於個別犯意為之，應予分論併罰。被告前
    於八十六年三、四間因逃亡案件，經軍法機關先後判處有期徒刑六月、八月及八
    月確定，再於八十六年六月間，因違反麻醉藥品管理條例案件，經本院判處有期
    徒刑二月確定，嗣更定上開四罪之執行刑為有期徒刑一年九月，於八十七年十一
    月三十日執行完畢，有臺灣高等法院被告全國前案紀錄表及台灣彰化地方法院檢
    察署刑案資料查註紀錄表在卷可稽，並經本院調閱台灣彰化地方法院檢察署八十
    六年度執聲字第一０八四號、八十七年度執更字第二一八號、八十七年度執聲字
    第九九０號暨八十八年度執護他字第一三四號卷核對無誤，被告受此有期徒刑執
    行完畢後，五年內再犯有期徒刑以上之罪，應依累犯規定遞加重其刑。公訴人起
    訴事實雖未敘及被告自八十九年十一月十一日起至九十年三月六日下午六時止，
    施用第一、二級毒品之事實，然此部分之事實與公訴人起訴之犯罪事實具有連續
    犯之裁判上一罪之關係，為起訴效力所及，本院自應併予審究。爰審酌被告犯罪
    次數、動機、目的、方法及犯後態度等一切情狀，分別量處如主文所示之刑，並
    定其應執行之刑。扣案被告所有海洛因二小包（毛重約一點二公克），係屬第一
    級毒品，爰依毒品危害防制條例第十八條第一項前段規定，沒收銷燬之。
據上論斷，應依刑事訴訟法第二百九十九條第一項前段，毒品危害防制條例第十條第
一項、第二項、第十八條第一項前段，刑法第十一條前段、第五十六條、第四十七條
、第五十一條第五款，判決如主文。
本案經檢察官陳燕瑩到庭執行職務。
中      華      民      國    九十      年      三      月     三十     日
                                    臺灣彰化地方法院刑事第二庭
                                        法      官   李  水  源
右正本證明與原本無異。
如不服本判決，應於判決送達後十日內向本院提出上訴狀(須附繕本)。
                                        法院書記官   鄭  秀  鑾
中      華      民      國    九十      年      四      月       四     日
附錄本案論罪科刑法條：
毒品危害防制條例第十條第二項。
施用第一級毒品者，處六月以上五年以下有期徒刑。
施用第二級毒品者，處三年以下有期徒刑。


司法院資訊處製作；財團法人民間司法改革基金會備份。
